臺灣新北地方法院民事裁定　　　　　 110年度簡聲抗字第28號
抗　告　人　賴黃素蘭

相　對　人　南山產物保險股份有限公司

法定代理人　陳　棠　
上列當事人間請求給付理賠金事件，抗告人對於民國110年6月30
日本院板橋簡易庭110年度板保險簡調字第1號裁定提起抗告，本
院裁定如下：
    主   文
抗告駁回。
抗告程序費用由抗告人負擔。
    理   由
一、按對於私法人或其他得為訴訟當事人之團體之訴訟，由其主
    事務所或主營業所所在地之法院管轄；因侵權行為涉訟者，
    得由行為地之法院管轄；訴訟之全部或一部，法院認為無管
    轄權者；調解之全部或一部，法院認為無管轄權者，依聲請
    人聲請或依職權以裁定移送於其管轄法院，民事訴訟法第2
    條第2項、第15條第1項、第28條第1項分別定有明文。依同
    法第405條第3項規定，於聲請調解之法院管轄準用之。
二、抗告意旨略以：
  ㈠抗告人於110年1月20日騎車在新北市土城區裕民路92巷16弄
    口，與洪瑜國發生機車相撞事故，因洪瑜國有向相對人投保
    機車強制責任險，相對人依強制責任保險即應代洪瑜國賠償
    抗告人醫療費用，嗣因相對人不願依強制險總給付上限金額
    負全額賠償責任，抗告人始向鈞院提起本件民事給付訴訟，
    詎原審以本件無管轄權為由，裁定將本件移送相對人所在地
    台灣台北地方法院（下稱台北地院）審理，抗告人實在無法
    接受裁定移送理由，因原審不考慮洪瑜國設籍地為何，單以
    相對人登記地在臺北市而為移送裁定，實難讓抗告人接受，
    請求鈞院廢棄原裁定，由原審續為審理，以示公平。
  ㈡抗告人是在新北市土城區裕民路92巷16弄口與洪國瑜發生機
    車撞擊的交通意外事故，該交通意外發生地亦是抗告人起訴
    權源繫屬地，即是鈞院管轄區域無誤，本件法律糾紛原審怎
    能說無管轄權而無法審理，顯讓抗告人有推諉無擔的感覺。
    況且，本件抗告人歲數已屆高齡，今受此重大意外傷害，行
    動已不如以往，實無須再讓抗告人承受舟車勞動、訴訟路途
    奔波之累。
  ㈢倘若鈞院執意逕將本件移送相對人設籍的台北地院審理，則
    抗告人斗膽猜測，恐是相對人財大勢大，而讓鈞院無意審理
    本案，如是則抗告人也不勉強鈞院審理，因為抗告人相信鈞
    院的任何裁定，應是為了讓本案訴訟能合法合理的公平進行
    。
三、經查，抗告人主張本件交通意外發生地為本院管轄區域，本
    院應有管轄權等語，業據提出當事人登記聯單記載車禍地點
    在新北市土城區裕民路92巷16弄口，固非無據。惟查，本件
    抗告人於原審起訴（依法應強制調解）所提出之民事起訴狀
    其訴之聲明及請求權基礎係記載「請求判決被告應依強制汽
    車責任保險承保及理賠作業處理辦法第22條規定，理賠原告
    車禍脊椎手術費用計新臺幣壹拾貳萬捌仟貳佰貳拾壹元整」
    等情，顯見抗告人係依給付理賠金法律關係為本件請求，而
    非侵權行為損害賠償法律關係，故本件尚非因侵權行為涉訟
    而得由本院管轄。而本件相對人之主事務所所在地位於臺北
    市中正區，揆諸首揭說明，自應由台北地院管轄至明。至於
    抗告人復主張本件管轄應考慮洪瑜國設籍地及抗告人已屆高
    齡、因傷行動不便等節，亦均非屬決定管轄權之因素。綜上
    所述，抗告人向無管轄權之本院起訴，於法尚有未合，原審
    所為移送管轄之裁定，經核並無違誤。抗告論旨指摘原裁定
    不當，求予廢棄，為無理由，應予駁回。
四、據上論結，本件抗告為無理由，依民事訴訟法第436條之1第
    3項、第495條之1第1項、第449條第1項、第95條、第78條，
    裁定如主文。
中    華    民    國   110    年    10    月    15    日
                  民事第五庭  審判長法  官  高文淵
                                    法  官  鄧雅心
                                    法  官  連士綱
以上正本係照原本作成。
本裁定不得再抗告。
中    華    民    國   110    年    10    月    15    日
                                    書記官  游曉婷